臺灣板橋地方法院刑事判決　　　　　　　93年度訴字第1406號
公　訴　人　臺灣板橋地方法院檢察署檢察官
被　　　告　甲○○
上列被告因違反毒品危害防制條例案件，經檢察官提起公訴（93
年度毒偵字第1117、1915號），嗣因被告就被訴事實為有罪之陳
述，本院告知被告簡式審判程序之旨，並聽取當事人之意見後，
裁定改由受命法官獨任依簡式審判程序進行，判決如下：
    主  文
甲○○施用第一級毒品，累犯，處有期徒刑玖月，扣案之殘渣袋
肆個、注射針筒參支、止血帶壹條、電子磅秤壹台、分裝鏟貳支
、分裝袋貳佰貳拾參包均沒收。又施用第二級毒品，累犯，處有
期徒刑伍月，扣案之電子磅秤壹台、分裝鏟貳支、分裝袋貳佰貳
拾參包均沒收。應執行有期徒刑壹年，扣案之殘渣袋肆個、注射
針筒參支、止血袋壹條、電子磅秤壹台、分裝鏟貳支、分裝袋貳
佰貳拾參包均沒收。
    事  實
一、甲○○前於民國七十九年間，因犯妨害自由案件，經本院於
    八十年十二月十八日以八十年度少訴字第六十號判決判處有
    期徒刑一年，經減刑為有期徒刑六月確定，八十二年五月二
    十五日縮短刑期假釋出監，縮刑期滿日期為八十四年九月十
    三日。另於八十四年間，因犯贓物罪，經本院於八十五年四
    月二日以八十五年度易字第二十七號判決，判處罰金五千元
    ，如易服勞役，以三百元折算一日確定，於八十五年六月十
    七日繳交罰金執行完畢（以上均不構成累犯）。又於九十一
    年間，因犯偽造文書罪，經本院於九十一年十月二十四日以
    九十一年度重簡字第九七八號判決，判處有期徒刑三月，如
    易科罰金，以三百元折算一日確定，於九十一年十二月二十
    七日易科罰金執行完畢（構成累犯）。復於九十年間，因施
    用毒品案件，經本院九十年度毒聲字第四一二０號裁定送觀
    察、勒戒，嗣認無繼續施用毒品之傾向，經台灣板橋地方法
    院檢察署檢察官於九十一年六月十八日，以九十一年度毒偵
    緝字第二六七號為不起訴處分確定。詎甲○○猶不知悔改，
    復基於施用第一級毒品海洛因及第二級毒品安非他命之犯意
    ，於上開觀察勒戒執行完畢釋放後五年內之九十三年二月二
    十三日某時，在桃園縣龜山鄉○○路三一一巷五十九號住處
    ，以注射針筒注射海洛因、將安非他命置入玻璃球內燒烤後
    吸食其煙霧之方式，分別施用第一級毒品海洛因及第二級毒
    品安非他命各一次。嗣於九十三年二月二十四日凌晨一時五
    十分許，在台北縣新莊市○○路七四六巷四十五號旁路口查
    獲（同時查獲林祖君，由檢察官另案處理），經採集其尿液
    支、止血帶一條、電子磅秤一台、分裝鏟二支、分裝袋二百
    二十三包。
二、案經臺北縣政府警察局新莊分局報告臺灣板橋地方法院檢察
    署檢察官偵查起訴。
    理  由
一、按刑事訴訟法於九十二年二月六日修正公布，依該法第二百
    八十四條一規定，除簡式審判程序及簡易程序案件外，第一
    審應行合議審判，復依同法第二百七十三條之一第一項規定
    ，除被告所犯為死刑、無期徒刑、最輕本刑為三年以上有期
    徒刑之罪或高等法院管轄第一審案件者外，於第一次審判期
    日前之準備程序進行中，被告先就被訴事實為有罪之陳述時
    ，審判長得告知被告簡式審判程序之旨，並聽取當事人、代
    理人、辯護人及輔佐人之意見後，裁定進行簡式審判程序。
    經核被告魏添興所犯係死刑、無期徒刑、最輕本刑為三年以
    上有期徒刑以外之罪，其於準備程序中就被訴事實為有罪之
    陳述，經法官告知簡式審判程序之旨，並聽取公訴人、被告
    之意見後，本院爰依上開修正公布施行之刑事訴訟法規定，
    合議裁定由受命法官獨任進行簡式審判程序，合先敘明。
二、右揭犯罪事實，業經被告甲○○於本院審理時坦承不諱，且
    被告為警查獲後所採集之尿液，經以螢光極免疫分析法及氣
    相層析質譜分析法確認檢驗結果為嗎啡陽性反應、甲基安非
    他命陽性反應，有法務部調查局九十三年七月十二日調科四
    字第０九三００二六九九九０號、九十三年十二月六日調科
    一字第０九三六二四一六二九０號檢驗通知書二份、臺北縣
    政府警察局新莊分局查獲毒品案件被移送者姓名、代碼對照
    表、台北縣政府警察局新莊分局搜索扣押筆錄、扣押物品目
    錄表各一紙檢附卷可稽。復有殘渣袋四個、注射針筒三支、
    止血帶一條、電子磅秤一台、分裝鏟二支、分裝袋二百二十
    三包扣案可資佐證。是被告前開不利於己之自白核與事實相
    符，被告施用第一級毒品海洛因、第二級毒品安非他命之犯
    行，均堪認定。
三、又被告甲○○於九十年間，因施用毒品案件，經本院九十年
    度毒聲字第四一二０號裁定送觀察、勒戒，嗣認無繼續施用
    毒品之傾向，經台灣板橋地方法院檢察署檢察官於九十一年
    六月十八日，以九十一年度毒偵緝字第二六七號為不起訴處
    分確定，有不起訴處分書、臺灣高等法院被告全國前案紀錄
    表各一份在卷可按，被告顯係於前案施用毒品經觀察勒戒執
    行完畢釋放後五年內，再犯本件施用第一級、第二級毒品罪
    ，應予依法論科。
四、查毒品危害防制條例業於九十二年六月六日經立法院修正通
　　過，總統於九十二年七月九日公布，並自九十三年一月九日
  　開始施行。本件被告行為時已在新法施行後，自應適用新法
    ，而不生新舊法比較之問題，合先敘明。核被告甲○○所為
    ，係犯修正後毒品危害防制條例第十條第一項、第二項之施
    用第一級毒品海洛因、第二級毒品安非他命罪。其施用前後
    持有第一級毒品海洛因、第二級毒品安非他命之低度行為，
    應為其施用之高度行為所吸收，不另論罪。又被告所犯上開
    施用第一級毒品海洛因及施用第二級毒品安非他命二罪，犯
    意各別、行為互殊，應予分論併罰。又被告曾有如事實欄之
    前科紀錄，有臺灣高等法院被告全國前案紀錄表、臺灣板橋
    地方法院檢察署刑案資料查註記錄表各一紙附卷可按，其於
    刑之執行完畢後五年內，再犯本件有期徒刑以上之刑之罪，
    為累犯，應依刑法第四十七條之規定加重其刑。爰審酌被告
    前經送觀察、勒戒後，猶應知所惕勵，對於施用毒品之違法
    性及可罰性，應有明確而強烈之認識，詎其不知悛悔，復行
    施用海洛因、安非他命，戕害自己身心健康，兼衡其智識程
    度、犯罪動機、目的、施用期間及犯後態度等一切情狀，爰
    量處如主文所示之刑，並定其應執行之刑，以示懲儆。扣案
    之殘渣袋四個、注射針筒三支、止血帶一條，係被告所有供
    其施用第一級毒品海洛因所用，扣案之電子磅秤一台、分裝
    鏟二支、分裝袋二百二十三包，係被告所有供其施用第一級
    毒品海洛因及第二級毒品安非他命所用之物，業據被告供承
    在卷，爰併依刑法第三十八條第一項第二款規定宣告沒收。
據上論斷，應依刑事訴訟法第二百七十三條之一第一項、第二百
九十九條第一項前段，毒品危害防制條例第十條第一項、第二項
、第二十三條第二項，刑法第十一條前段、第四十七條、第三十
八條第一項第二款、第五十一條第五款、第九款，判決如主文。
本案經檢察官許智評到庭執行職務。
中　　華　　民　　國　　94　　年　　3 　　月　　31　　日
                  刑事第十三庭  法  官  侯志融
以上判決正本證明與原本無異。
如不服本判決，應於送達後1十日內，向本院提出上訴狀。
　　　　　　　　　　　　　　　　書記官　吳進安
中　　華　　民　　國　　94　　年　　3 　　月　　31　　日
附表本案論罪科刑法條全文：
毒品危害防制條例第十條
施用第一級毒品者，處六月以上五年以下有期徒刑。
施用第二級毒品者，處三年以下有期徒刑
